臺灣臺中地方法院刑事判決
110年度金訴字第898號
公  訴  人  臺灣臺中地方檢察署檢察官
被      告  洪振瑋



選任辯護人  王俊文律師
            周仲鼎律師（於110年11月30日解除委任）
上列被告因詐欺等案件，經檢察官提起公訴（110年度偵字第434
0號、第19507號），本院合議庭裁定由受命法官獨任進行簡式審
判程序，判決如下：
    主    文
洪振瑋犯如附表一所示之罪，各處如附表一「宣告刑」欄所示之
刑，均緩刑伍年，並應依附件所示內容支付損害賠償。 
    犯罪事實
一、洪振瑋於民國109年9月間某日，透過臉書及telegram認識真
    實姓名及年籍均不詳，telegram暱稱「AMG」、臉書暱稱「
    林小誒」之成年人（下稱「林小誒」），即基於參與犯罪組
    織之犯意，參與「林小誒」及其他不詳詐欺犯罪者所屬，由
    三人以上成員組成，以實施詐術為手段，所組成具有持續性
    、牟利性之有結構性詐欺集團（下稱本案詐欺集團），將其
    申設之華南商業銀行（下稱華南銀行）太平分行帳號000000
    000000號帳戶（下稱甲帳戶）、中國信託商業銀行（下稱中
    信銀行）帳號000000000000號帳戶（下稱乙帳戶）、中華郵
    政股份有限公司帳號00000000000000號帳戶（下稱丙帳戶）
    供本案詐欺集團作為被害人匯款之人頭帳戶，擔任依指示提
    領詐欺贓款並轉交上手之工作，並以其所有之iPhone XS MA
    X手機內安裝之telegram與「林小誒」聯繫上述提領、交付
    詐欺贓款事宜，而約定可獲得提領款項1%之報酬。
二、洪振瑋基於參與犯罪組織之犯意加入後，於本案詐欺集團犯
    罪組織存續期間，與「林小誒」及其等所屬詐欺集團其他成
    員，3次各別共同基於意圖為自己不法所有之三人以上共同
    犯詐欺取財、掩飾隱匿詐欺所得去向之一般洗錢犯意聯絡，
    由本案詐欺集團其他成員，詐騙如附表二「被害人」欄所示
    之人，致使各該人等因而陷於錯誤，並依指示匯款至甲、乙
    帳戶內（詳細被害人、遭詐騙方式、遭詐騙而匯款時間、金
    額、匯入帳戶，各詳如附表二所示）；再由「林小誒」指示
    洪振瑋將各款項轉帳或提領，並於提領後同日某時，將提領
    之款項交與「林小誒」（詳細提款帳戶、提款、轉帳及交付
    款項之時間、地點、金額，均詳如附表二所示；另附表二編
    號2、編號3超出被害人匯款金額部分，非本案審理範圍)，
    以此方式掩飾詐欺所得去向。嗣因徐瓏芫、曾斐卿發覺受騙
    報警處理，始循線查悉上情。
三、案經徐瓏芫訴由新竹市警察局第一分局、臺北市政府警察局
    大安分局報告臺灣臺中地方檢察署檢察官偵查起訴。
    理    由
一、本案被告洪振瑋所犯為死刑、無期徒刑、最輕本刑為3年以
    上有期徒刑以外之罪，其於準備程序中就被訴事實為有罪之
    陳述，經告知簡式審判程序之旨，並聽取公訴人、被告及辯
    護人之意見後，本院依刑事訴訟法第273條之1第1項之規定
    ，裁定進行簡式審判程序。再本案之證據調查，依同法第27
    3條之2規定，不受同法第159條第1項、第161條之2、第161
    條之3、第163條之1及第164條至第170條規定之限制。又按
    訊問證人之筆錄，以在檢察官或法官面前作成，並經踐行刑
    事訴訟法所定訊問證人之程序者為限，始得採為證據，組織
    犯罪防制條例第12條第1項中段亦有明定，故本判決所引用
    被告以外之人於警詢之陳述，就被告涉犯參與犯罪組織部分
    ，均無證據能力，其餘部分則依法均可作為認定犯罪事實之
    證據，合先敘明。
二、認定犯罪事實所憑證據及理由
　㈠上開犯罪事實，業據被告於偵查及本院審理中坦承不諱〈見11
    0偵4340卷（下稱偵1卷）第163頁至第165頁、本院卷第48頁
    、第60頁〉，核與告訴人徐瓏芫、被害人曾斐卿於警詢之陳
    述〈見偵1卷第15頁至第17頁、110偵19507卷（下稱偵2卷）
    第43頁至第46頁〉、被害人吳永寶於偵查中之陳述（見偵1卷
    第153頁至第155頁）大致相符，並有告訴人徐瓏芫與本案詐
    欺集團成員之LINE對話紀錄截圖(見偵1卷第65頁至第75頁)
    、被害人曾斐卿之中信銀行新臺幣存提款交易憑證（見偵2
    卷第50頁）、被害人吳永寶之109年10月26日大甲區農會匯
    款申請書（見偵1卷第123頁）、甲帳戶之客戶資料及交易明
    細（見偵1卷第25頁至第27頁、第113頁）、乙帳戶之存款基
    本資料及交易明細（見偵2卷第77頁至第79頁）、丙帳戶之
    客戶資料及歷史交易清單（見偵1卷第137頁至第139頁）存
    卷可憑，互核相符，足認被告上開任意性自白與事實相符，
    堪以採信（惟上述告訴人及被害人警詢及偵查中之陳述，並
    不得作為認定被告犯組織犯罪防制條例罪名之事證，已如上
    述，是本院認定被告違反組織犯罪防制條例時，不採上述陳
    述為證，惟縱就此予以排除，仍得以其餘證據作為被告自白
    外之補強事證，自仍得認定被告有參與犯罪組織犯行）。
　㈡至辯護人雖替被告辯護稱：被告並不認識本案詐欺集團之成
    員，故無參與犯罪組織、加重詐欺取財及一般洗錢之犯意云
    云（見本院卷第79頁），惟查：
　⒈本案詐欺集團成員除被告外，尚包含「林小誒」、向被害人
    詐騙之成員，且由被告以附表二所示時、地提款再交與上手
    ，堪認本案詐欺集團係透過縝密之計畫與分工，成員彼此相
    互配合，由至少3人以上之多數人所組成，持續以實施詐欺
    為手段而牟利之具有完善結構之組織，其核屬3人以上，以
    實施詐術為手段，所組成具牟利性或持續性之有結構性犯罪
    組織，合於組織犯罪防制條例第2條第1項所稱之犯罪組織甚
    明。而被告於本院審理中供稱：我的報酬是提領款項之1%，
    採月結方式給付等語（見本院卷第48頁），被告之報酬既係
    採月結方式給付，而非於每次交付款項與「林小誒」時領取
    ，顯見被告主觀已知悉本案詐欺集團非隨意、臨時組成之團
    體，且本案詐欺集團係採層級化之分工，是其對於上情自難
    諉為不知。
　⒉共同實行犯罪行為之人，在共同意思範圍以內，各自分擔犯
    罪行為之一部，彼此協力、相互補充以達其犯罪之目的者，
    即應對於全部所發生之結果，共同負責，故不以實際參與犯
    罪構成要件行為或參與每一階段之犯罪行為為必要。又共同
    正犯之意思聯絡，原不以數人間直接發生者為限，即有間接
    之聯絡者，亦包括在內（最高法院107年度台上字第4444號
    判決意旨參照）。依前揭各項事證及說明，「林小誒」等人
    所屬本案詐欺集團，於詐欺犯行之分工上極為精細，以遂行
    本案犯行而牟取不法所得，集團成員間固未必彼此有所認識
    或清楚知悉他人所分擔之犯罪分工內容，然此一間接聯絡犯
    罪之態樣，正係具備一定規模犯罪所衍生之細密分工模式，
    參與犯罪者透過相互利用彼此之犯罪角色分工，而形成一個
    共同犯罪之整體以利犯罪牟財。而被告既參與詐欺集團而遂
    行本案詐欺犯行及一般洗錢犯行，已如前述，其自知悉集團
    成員彼此間係透過分工合作、互相支援以完成詐欺取財及一
    般洗錢之犯罪行為，其既以自己共同犯罪之意思，相互支援
    及分工合作，以達上揭犯罪之目的，自應就所參與犯罪之全
    部犯罪結果共同負責，而應論以共同正犯。至被告縱使不知
    其他集團成員之身分及所在，彼此互不認識，亦不過係詐欺
    集團細密分工模式下之當然結果，無礙被告係本件共同正犯
    之認定。是辯護人上開辯詞，顯無足採。
　㈢綜上所述，本案事證明確，被告上開各犯行洵堪認定，均應
    依法論科。
三、論罪科刑
  ㈠按洗錢防制法第15條之特殊洗錢罪，係在無法證明前置犯罪
    之特定不法所得，而未能依洗錢防制法第14條之一般洗錢罪
    論處時，始予適用。倘能證明人頭帳戶內之資金係前置之特
    定犯罪所得，即應逕以一般洗錢罪論處，自無適用特殊洗錢
    罪之餘地。例如詐欺集團向被害人施用詐術後，為隱匿其詐
    欺所得財物之去向，而令被害人將其款項轉入該集團所持有
    、使用之人頭帳戶，並由該集團所屬之車手前往提領詐欺所
    得款項得逞，檢察官如能證明該帳戶內之資金係本案詐欺之
    特定犯罪所得，即已該當於洗錢防制法第14條第1項之一般
    洗錢罪；至若無法將人頭帳戶內可疑資金與本案詐欺犯罪聯
    結，而不該當第2條洗錢行為之要件，當無從依洗錢防制法
    第14條第1項之一般洗錢罪論處，僅能論以洗錢防制法第15
    條第1項之特殊洗錢罪（最高法院108 年度台上字第1744號
    判決要旨參照）。過去實務認為，行為人對犯特定犯罪所得
    之財物或利益作直接使用或消費之處分行為，或僅將自己犯
    罪所得財物交予其他共同正犯，祇屬犯罪後處分贓物之行為
    ，非本條例所規範之洗錢行為，惟依新法規定，倘行為人意
    圖掩飾或隱匿特定犯罪所得來源，而將特定犯罪所得直接消
    費處分，甚或交予其他共同正犯予以隱匿，或由共同正犯以
    虛假交易外觀掩飾不法金流移動，即難認僅單純犯罪後處分
    贓物之行為，應仍構成新法第2條第1或2款之洗錢行為（最
    高法院108年度台上字第3086號判決意旨參照）。被告如犯
    罪事實欄二及附表二所示之行為，均已該當刑法第339條之4
    第1項第2款之要件，業如前述，而該條項為法定刑1年以上7
    年以下有期徒刑之罪，屬洗錢防制法第3條第1款所規定之特
    定犯罪。被告、「林小誒」及本案詐欺集團所屬成員，就本
    案對如附表二所示被害人所為加重詐欺取財犯行，係使該等
    被害人將款項匯入甲、乙帳戶，而後由被告直接提款，或先
    轉帳至丙帳戶，再由被告提款，並將提領之款項轉交「林小
    誒」，以隱匿其等詐欺所得去向，所為已切斷資金與當初犯
    罪行為之關聯性，隱匿犯罪行為或該資金不法來源或本質，
    使偵查機關無法藉由資金之流向追查犯罪者，核與洗錢防制
    法第14條第1項一般洗錢罪之要件相合。　
　㈡核被告就犯罪事實欄一所為，係犯組織犯罪防制條例第3條第
    l項後段之參與犯罪組織罪；就犯罪事實欄二及附表二所為
    ，均係犯刑法第339條之4第1項第2款之三人以上共同犯詐欺
    取財罪，及洗錢防制法第14條第1項之一般洗錢罪。　
  ㈢被告與「林小誒」及本案詐欺集團其他真實姓名年籍不詳成
    員間，就所犯上開加重詐欺及一般洗錢犯行，具有犯意聯絡
    與行為分擔，並分工合作、互相利用他人行為以達犯罪目的
    及行為分擔，為共同正犯。
　㈣按倘若行為人於參與詐欺犯罪組織之行為繼續中，先後多次
    為加重詐欺之行為，因參與犯罪組織罪為繼續犯，犯罪一直
    繼續進行，直至犯罪組織解散，或其脫離犯罪組織時，其犯
    行始行終結。故該參與犯罪組織與其後之多次加重詐欺之行
    為皆有所重合，然因行為人僅為一參與犯罪組織行為，侵害
    一社會法益，屬單純一罪，應僅就「該案中」與參與犯罪組
    織罪時間較為密切之首次加重詐欺犯行論以參與犯罪組織罪
    及加重詐欺罪之想像競合犯，而其他之加重詐欺犯行，祗需
    單獨論罪科刑即可，無需再另論以參與犯罪組織罪，以避免
    重複評價。是如行為人於參與同一詐欺集團之多次加重詐欺
    行為，因部分犯行發覺在後或偵查階段之先後不同，肇致起
    訴後分由不同之法官審理，為裨益法院審理範圍明確、便於
    事實認定，即應以數案中「最先繫屬於法院之案件」為準，
    以「該案件」中之「首次」加重詐欺犯行與參與犯罪組織罪
    論以想像競合。縱該首次犯行非屬事實上之首次，亦因參與
    犯罪組織之繼續行為，已為該案中之首次犯行所包攝，該參
    與犯罪組織行為之評價已獲滿足，自不再重複於他次詐欺犯
    行中再次論罪，俾免於過度評價及悖於一事不再理原則。至
    於「另案」起訴之他次加重詐欺犯行，縱屬事實上之首次犯
    行，仍需單獨論以加重詐欺罪，以彰顯刑法對不同被害人財
    產保護之完整性，避免評價不足（最高法院109年度台上字
    第3945號判決意旨參照）。依卷內現存事證、臺灣高等法院
    被告前案紀錄表，足認本案被告對附表二編號1所示被害人
    曾斐卿所為之加重詐欺取財犯行，為其參與本案詐欺集團後
    ，經起訴組織犯織，且最先繫屬於法院之「首次」加重詐欺
    犯行。揆諸上開說明，被告所為參與犯罪組織犯行應僅與如
    附表二編號1所示加重詐欺取財犯行論以想像競合犯。
  ㈤被告所為如犯罪事實欄一、犯罪事實欄二即附表二編號1所示
    參與犯罪組織罪、三人以上共同犯詐欺取財罪、一般洗錢罪
    ；另如犯罪事實欄二即附表二編號2至編號3所示三人以上共
    同犯詐欺取財罪、一般洗錢罪，各具有部分行為重疊之情形
    ，均係一行為觸犯數罪名之想像競合犯，應依刑法第55條規
    定，均從一重之三人以上共同詐欺取財罪處斷。
  ㈥另加重詐欺取財罪，係為保護個人之財產法益而設，行為人
    罪數之計算，自應依遭詐騙之被害人人數計算。被告所犯如
    附表二所示之罪，各罪在時間差距上可以分開，且犯意各別
    ，行為互異，在刑法評價上各具獨立性，應分論併罰。　
　㈦組織犯罪防制條例第8條第1項規定：「犯第3條之罪自首，並
    自動解散或脫離其所屬之犯罪組織者，減輕或免除其刑；因
    其提供資料，而查獲該犯罪組織者，亦同；偵查及審判中均
    自白者，減輕其刑。」；洗錢防制法第16條第2項規定：「
    犯前2條之罪，在偵查或審判中自白者，減輕其刑。」。本
    案卷存證據固無法證明被告就參與犯罪組織部分有自首並自
    動脫離其所屬之犯罪組織，或有因被告提供資料而查獲該犯
    罪組織，且被告於偵查中並未自白參與犯罪組織之犯行，故
    無從依組織犯罪防制條例第8條第1項規定減輕或免除其刑。
    然被告於本院審理中已自白一般洗錢之犯行，業如前述，依
    洗錢防制法第16條第2項規定原應減輕其刑，雖被告一般洗
    錢部分屬想像競合犯其中之輕罪，惟本院於後述量刑時仍當
    一併衡酌該部分減輕其刑事由，附此說明。
  ㈧爰以行為人之責任為基礎，審酌被告正值青壯，非無工作能
    力，竟不思努力工作以賺取其等本身生活所需，為圖可輕鬆
    獲得之不法利益，而加入本案詐欺集團，協助取得詐欺贓款
    ，顯見其價值觀念偏差，使無辜之被害人因而陷於錯誤而上
    當受騙，所為已嚴重破壞社會秩序及人際間之信賴，使一般
    民眾均聞詐騙集團色變，實有不該，應予非難。並斟酌被告
    本案分工係聽從上手指示提領詐欺贓款並轉交上手，非居於
    犯罪組織主導或管理地位，及被害人遭詐騙金額之犯罪情節
    與所生損害、被告犯後坦承犯行，並與告訴人徐瓏芫無條件
    和解；另與被害人曾斐卿、吳永寶成立調解，有和解書及本
    院調解程序筆錄在卷可證（見偵1卷第19頁、本院卷第73頁
    至第74頁）；兼衡被告自述之智識程度及家庭經濟生活狀況
    （見本院卷第61頁）、公訴人及被告之量刑意見等一切情狀
    ，分別量處如附表一「宣告刑」欄所示之刑，並就罰金部分
    各諭知易服勞役之折算標準。
  ㈨又數罪併罰之案件，於審判中，現雖有科刑辯論之機制，惟
    尚未判決被告有罪，亦未宣告其刑度前，關於定應執行刑之
    事項，欲要求檢察官、被告或其辯護人為充分辯論，盡攻防
    之能事，事實上有其困難，且經上訴後，其中一部分撤銷改
    判，一部分因上訴不合法律上之程式而駁回者，向來不合併
    定其應執行之刑，而應由該案犯罪事實最後判決之法院所對
    應之檢察署檢察官聲請法院裁定定其應執行之刑，是關於數
    罪併罰之案件，如能俟被告所犯數罪全部確定後，於執行時
    ，始由該案犯罪事實最後判決之法院所對應之檢察署檢察官
    ，聲請該法院裁定之，無庸於每一個案判決時定其應執行刑
    ，依此所為之定刑，不但能保障被告（受刑人）之聽審權，
    符合正當法律程序，更可提升刑罰之可預測性，減少不必要
    之重複裁判，避免違反一事不再理原則情事之發生（最高法
    院110年度台抗大字第489號裁定要旨可參），是本院認基於
    保障被告聽審權，以符合正當法律程序，就本案被告所犯各
    罪，本院爰僅為各罪宣告刑之諭知，而暫不定其應執行之刑
    ，應予說明。
  ㈩按受2年以下有期徒刑、拘役或罰金之宣告，而有下列情形之
    一，認以暫不執行為適當者，得宣告2年以上5年以下之緩刑
    ，其期間自裁判確定之日起算：一、未曾因故意犯罪受有期
    徒刑以上刑之宣告者，刑法第74條第1項第1款定有明文。查
    被告未曾受有期徒刑之宣告，有臺灣高等法院被告前案紀錄
    表在卷可稽。審酌被告於本院審理時終能坦承犯行，並與上
    開被害人達成和解或調解，且願以分期付款方式賠償被害人
    曾斐卿、吳永寶所受損害，有本院前揭調解程序筆錄在卷足
    參（見本院卷第73頁至第74頁）。其因一時失慮，致罹刑章
    ，信其經此偵審程序，當知所警惕，無再犯之虞；況刑罰固
    屬國家對於犯罪之人，以剝奪法益手段之公法制裁，惟該積
    極目的在預防犯人再犯，對於初犯，惡性未深者，若因偶然
    觸法，即置諸刑獄自非刑罰目的，本院認對其所宣告之刑以
    暫不執行為適當，爰依刑法第74條第1項第1款宣告如主文所
    示緩刑，以啟自新。又為確保被告於緩刑期間，能按其與被
    害人曾斐卿、吳永寶調解成立內容所承諾之金額及付款期間
    履行，以確實收緩刑之功效，爰將上開本院調解程序筆錄內
    容（詳如附件所示），引為被告依刑法第74條第2項第3款規
    定應支付之損害賠償，命被告應依附件所示內容履行賠償義
    務。另按刑法第75條之1第1項第4款規定，被告違反本院所
    定上開命支付予告訴人損害賠償金額之事項情節重大，足認
    原宣告之緩刑難收其預期效果，而有執行刑罰之必要者，得
    撤銷其緩刑之宣告，附此敘明。
　再按犯組織犯罪防制條例第3條第1項之罪者，應於刑之執行
    前，令入勞動場所，強制工作，其期間為3年，組織犯罪防
    制條例第3條第3項固定有明文，惟106年4月19日修正公布之
    組織犯罪防制條例第3條第3項規定：「犯第1項之罪者，應
    於刑之執行前，令入勞動場所，強制工作，其期間為3年。
    」（嗣107年1月3日修正公布第3條，但本項並未修正）就受
    處分人之人身自由所為限制，違反憲法比例原則及憲法明顯
    區隔原則之要求，與憲法第8條保障人身自由之意旨不符，
    應自本解釋公布之日起失其效力，業經司法院釋字第812號
    解釋在案。則就參與犯罪組織者，得於刑之執行前，令入勞
    動場所，強制工作之規定，既經司法院大法官認定有違憲之
    情事，且自解釋公布之日起失其效力，本案自無從對被告宣
    告強制工作，附此敘明。
四、沒收
  ㈠按供犯罪所用、犯罪預備之物或犯罪所生之物，屬於犯罪行
    為人者，得沒收之；宣告前二條之沒收或追徵，有過苛之虞
    、欠缺刑法上之重要性、犯罪所得價值低微，或為維持受宣
    告人生活條件之必要者，得不宣告或酌減之，刑法第38條第
    2項前段、第38條之2第2項分別定有明文。本案被告雖使用i
    Phone XS MAX手機與「林小誒」聯繫，惟該手機並未扣案，
    被告復供稱該手機現已未使用等語（見本院卷第60頁），依
    卷存事證無法認定該手機現仍存在，又手機多於日常中做為
    一般聯絡之用，其單獨存在尚不具刑法上之非難性，倘予宣
    告沒收、追徵，僅徒耗損後續執行程序資源，對刑罰之一般
    預防或特別預防助益甚微，認無刑法上重要性，爰依刑法第
    38條之2第2項規定不予宣告沒收或追徵。
  ㈡次按犯罪所得，屬於犯罪行為人者，沒收之，刑法第38條之1
    第1項前段定有明文。又共同犯罪行為人之組織分工及不法
    所得，未必相同，其所得之沒收，應就各人分得之數為之，
    亦即依各共犯實際犯罪利得分別宣告沒收。所謂各人「所分
    得」，係指各人「對犯罪所得有事實上之處分權限」，法院
    應視具體個案之實際情形而為認定。查被害人曾斐卿匯入乙
    帳戶之131萬元，被告固僅提領130萬元，有乙帳戶之交易明
    細在卷可證（見偵2卷第79頁），然其於本院審理中供稱其
    ：本案雖有與「林小誒」約定報酬，但尚未取得報酬即遭查
    獲；另被害人曾斐卿匯入131萬元至乙帳戶，但因為當時我
    有攜帶現金1萬元，就只提領130萬元，再將提領之款項連同
    身上的現金1萬元，共計131萬元交與「林小誒」等語（見本
    院卷第48頁），卷內復無證據足認被告確有因本案犯行而實
    際獲得犯罪所得，自無從遽認被告有何實際獲取之犯罪所得
    ，爰不予諭知沒收或追徵其價額。
  ㈢又洗錢防制法第18條第1項固規定「犯第14條之罪，其所移轉
    、變更、掩飾、隱匿、收受、取得、持有、使用之財物或財
    產上利益，沒收之；犯第15條之罪，其所收受、持有、使用
    之財物或財產上利益，亦同」，此一規定採取義務沒收主義
    ，只要合於前述規定，法院即應為相關沒收之諭知，然該洗
    錢行為之標的是否限於行為人所有者始得宣告沒收，法無明
    文，實務上一向認為倘法條並未規定「不問屬於犯罪行為人
    與否均沒收」時，自仍以屬於被告所有者為限，始應予沒收
    。暨參諸最高法院100年度台上字第5026號判決「毒品危害
    防制條例第19條第1項關於沒收之規定，固採義務沒收主義
    ，凡犯同條例第4條至第9條、第12條、第13條或第14條第1
    項、第2項之罪者，其供犯罪所用或因犯罪所得之財物，均
    應諭知沒收。但該法條並未規定「不問屬於犯罪行為人與否
    」，均沒收之，自仍以屬於被告所有者為限，始應予以沒收
    」之意旨，本院認在洗錢防制法並未規定「不問屬於犯罪行
    為人與否」之情形下，自宜從有利於被告之認定。從而，被
    告既已將所提現金交與本案詐欺集團上手，業如前述，並非
    被告所有，亦非在其實際掌控中，自無庸依洗錢防制法第18
    條第1項前段規定沒收。
據上論斷，應依刑事訴訟法第273條之1第1項、第299條第1項前
段，組織犯罪防制條例第3條第1項後段，洗錢防制法第14條第1
項、第16條第2項，刑法第11條前段、第28條、第339條之4第1項
第2款、第55條、第42條第3項、第74條第1項第1款、第2項第3款
，刑法施行法第1條之1第1項，判決如主文。
本案經檢察官楊仕正提起公訴，檢察官陳君瑜到庭執行職務。
中　　華　　民　　國　　110 　年　　12　　月　　28　　日
                  刑事第五庭    法  官  黃世誠
以上正本證明與原本無異。
如不服本判決應於收受送達後20日內向本院提出上訴書狀，並應
敘述具體理由；其未敘述上訴之理由者，應於上訴期間屆滿後20
日內向本院補提理由書（均須按他造當事人之人數附繕本）「切
勿逕送上級法院」。
告訴人或被害人如不服判決，應備理由具狀向檢察官請求上訴，
上訴期間之計算，以檢察官收受判決正本之日起算。
　　　　                        書記官  張捷菡
中　　華　　民　　國　　110 　年　　12　　月　　28　　日
附錄論罪科刑法條
組織犯罪防制條例第3條第1項
發起、主持、操縱或指揮犯罪組織者，處3年以上10年以下有期
徒刑，得併科新臺幣1億元以下罰金；參與者，處6月以上5年以
下有期徒刑，得併科新臺幣1千萬元以下罰金。但參與情節輕微
者，得減輕或免除其刑。
洗錢防制法第14條
有第二條各款所列洗錢行為者，處7年以下有期徒刑，併科新臺
幣5百萬元以下罰金。
前項之未遂犯罰之。
前二項情形，不得科以超過其特定犯罪所定最重本刑之刑。
中華民國刑法第339條之4
犯第339條詐欺罪而有下列情形之一者，處1年以上7年以下有期
徒刑，得併科1百萬元以下罰金：
一、冒用政府機關或公務員名義犯之。
二、三人以上共同犯之。
三、以廣播電視、電子通訊、網際網路或其他媒體等傳播工具，
    對公眾散布而犯之。
前項之未遂犯罰之。
附表一
編號 犯罪事實 宣告刑 1 如犯罪事實欄一、犯罪事實欄二即附表二編號1所示 洪振瑋三人以上共同犯詐欺取財罪，處有期徒刑壹年捌月，併科罰金新臺幣貳萬元，罰金如易服勞役，以新臺幣壹仟元折算壹日。 2 如犯罪事實欄二即附表二編號2所示 洪振瑋三人以上共同犯詐欺取財罪，處有期徒刑壹年貳月，併科罰金新臺幣貳萬元，罰金如易服勞役，以新臺幣壹仟元折算壹日。 3 如犯罪事實欄二即附表二編號3所示 洪振瑋三人以上共同犯詐欺取財罪，處有期徒刑壹年肆月，併科罰金新臺幣貳萬元，罰金如易服勞役，以新臺幣壹仟元折算壹日。 
附表二（時間：民國，金額：新臺幣）
編號 被害人 詐欺方式 被害人匯款時間 匯入帳戶 匯款金額 提領、轉帳及交付款項之時間、地點 備註 1 曾斐卿 詐欺集團成員於108年月7月某時許至109年10月22日間，以暱稱「陳佳惠」，用電話、LINE及見面等方式與曾斐卿聯繫，並佯稱：需償還借款、賭債、欠款及繳納房屋稅，亟需借款云云，致使曾斐卿誤信為真，因而陷於錯誤，並依詐騙集團成員指示匯款。 109年10月22日上午10時2分許(起訴書誤載為11時48分許)  乙帳戶 131萬元 於109年10月22日上午11時48分許，在中信銀行太平分行提領130萬元，並隨即將提領之款項連同身上攜帶之現金1萬元，共計131萬元交與隨行之「林小誒」 即起訴書犯罪事實欄一、㈠所示之被害人 　 　 　 　 2 徐瓏芫 詐欺集團成員於109年9月24日晚上8時40分許至同年10月27日間，以電話及LINE與徐瓏芫聯繫，佯稱：為徐瓏芫之友人，因在工作時把客人弄傷，亟需借款賠償云云，致使徐瓏芫誤信為真，因而陷於錯誤，並依詐騙集團成員指示匯款。 109年10月27日中午12時25分許  甲帳戶 3萬5000元 於109年10月27日下午2時52分許，透過網路轉帳5萬5000元至丙帳戶，再於同日下午3時2分許，在不詳地點，將上開款項提領，並於同日某時，在不詳地點，將上開款項交與「林小誒」 即起訴書犯罪事實欄一、㈢所示之被害人 3 吳永寶 詐騙集團成員於109年10月26日上午11時13分前某時許，以電話與吳永寶聯繫，佯稱：若欲貸款則必須先支付費用云云，致使吳永寶誤信為真，因而陷於錯誤，並依詐騙集團成員指示匯款。 109年10月26日上午11時13分許 甲帳戶 6萬元 於109年10月26日下午2時37分許，透過網路轉帳8萬元至丙帳戶，再於同日下午3時2分許，在不詳地點，將上開款項提領，並於同日某時，在不詳地點，將上開款項交與「林小誒」 即起訴書犯罪事實欄一、㈡所示之被害人 
【附件】（時間：民國，金額：新臺幣） 
編號 給付對象 給付內容 1 曾斐卿 ⒈洪振瑋應自111年1月起至同年10月止，於每月10日前各給付5000元，至總額達5萬元止。 ⒉洪振瑋應自111年11月起，於每月10日前各給付1萬7500元，最後一期以餘額為準，至總額達125萬元止。 ⒊如有一期未履行視為全部到期。 2 吳永寶 ⒈洪振瑋應自111年1月起，於每月10日前各給付5000元，至總額達5萬元止。 ⒉如有一期未履行視為全部到期。